# 交易性金融资产处置收益现金流列报

提问人：豆 cpa 时间：2023-03-04 15:56:54
请教下陈版主：公司买卖股票获取价差收益，请问下 1 、持有期间获取的现金分红在“取得投资收益收到的现金”中列报吗？ 2 、公司处置股票，收到的现金，扣减股票的成本后，在“取得投资收益收到的现金”列报吗？股票的额成本作为“收回投资收到的现金”吗？或者将处置收到的现金全部作为“收回投资收到的现金流”，不在拆分成本及收益分别列报？ 3 、取得投资收益收到的现金：列报的范围是反映企业因股权性投资而分得的现金股利，因债权性投资而取得的现金利息收入。通常是分红和利息收入吗？

回答人：chenyiwei
1 、是。持有期间获取的现金分红在“取得投资收益收到的现金”中列报。
2 、处置股票的价款全部列入“收回投资收到的现金”，不区分本金收回和收益部分。
3 、可以这样理解。根据《讲解 2010 》中的说明：“本项目反映企业因股权性投资而分得的现金股利，因债权性投资而取得的现金利息收入。股票股利由于不产生现金流量，不在本项目中反映。包括在现金等价物范围内的债券性投资，其利息收入在本项目中反映。本项目可以根据“应收股利”、“应收利息”、“投资收益”、“库存现金”、“银行存款”等科目的记录分析填列。”